【裁判字號】    97,交聲,2964
【裁判日期】    971107
【裁判案由】    違反道路交通管理處罰條例聲明異議
【裁判全文】
臺灣臺北地方法院交通事件裁定        97年度交聲字第2964號
原處分機關  臺北市交通事件裁決所
受處分人    友訊小客車租賃有限公司
送達代收人  甲○○
上列受處分人因違反道路交通管理處罰條例案件，對於臺北市交
通事件裁決所97年10月2日所為之處分（原處分：北市裁申字第
裁22-AB0000000號），聲明異議，本院裁定如下：
    主  文
異議駁回。
    理  由
一、原處分意旨略以：異議人即受處分人友訊小客車租賃有限公
    司所有之車牌號碼7670-BB租賃小客車，於民國97年8月4日
    0時11分許行經臺北市○○街、塔悠路（南向北），經以雷
    達（射）測定其行速為時速89公里，該道路速限為50公里，
    已超過最高速20公里以上40公里以下，經拍照後為警製單舉
    發，故依道路交通管理處罰條例第40條規定，裁處受處分人
    罰鍰新臺幣1800元等語。
二、異議意旨略以：受處分人收受臺北市政府警察局松山分局回
    函，該函並未檢附雷達測速儀檢定合格證書；又該車實際係
    由甲○○駕駛，而甲○○於舉發當時開車行經違規路口，發
    現測速器閃亮瞬間目視車輛儀表板，確信並無時速超過50公
    里之情事。況且當時路段前方發生嚴重車禍，並採取交通管
    制之措施，不可能有89公里之時速，自不得對該超速行為予
    以處罰云云。
三、按汽車駕駛人，行車速度，超過規定之最高時速，或低於規
    定之最低時速，除有第43條第1項第2款情形外，處新臺幣
    1200元以上2400元以下罰鍰。又汽車駕駛人之行為經以科學
    儀器取得證據資料證明其行為違規，當場不能或不宜攔截製
    單舉發者，得逕行舉發；該逕行舉發應記明車輛牌照號碼、
    車型等可資辨明之資料，以汽車所有人為被通知人製單舉發
    ，道路交通管理處罰條例第40條、第7條之2第1項第7款、第
    4項定有明文。
四、經查：(1)、受處分人所有之車號7670-BB號租賃小客車，於
    97年8月4日0時11分許，行經設有最高限速50公里之臺北市
    ○○街、塔悠街（南向北），以時速89公里之速度超速行駛
    ，經以雷達測速照相採證由警逕行舉發之事實，有臺北市政
    府警察局舉發違反道路交通管理事件通知單暨交通違規採證
    照片一張在卷可證。又設置於舉發地點之雷達測速照相設備
    （主機器號：804-309／60014），係通過經濟部標準檢驗局
    國家標準檢驗合格，且領有檢定合格證書（編號：MO000000
    0），有效日期至98年7月31日，其所測到的速度採證值具有
    準確性，有臺北市政府警察局松山分局97年9月26日出具之
    北市警松分交字第09732094200號函並附經濟部標準檢驗局
    雷達測速儀檢定合格證書影本一份在卷可稽。是受處分人所
    有之前揭車號車輛，於前揭時地有違規超速行駛之事實，至
    屬明確。(2)、受處分人雖辯稱：駕駛人甲○○就住在附近，
    深知該處有測速器，不可能超過速限50公里，而且舉發當時
    路段前方發生嚴重車禍，並採取交通管制之措施，故不可能
    有89公里之時速，甲○○已年近六旬，也無可能開近90公里
    云云。然查：本案採證照片係依據雷達感應測速照相機拍照
    取證，由雷達主機發射雷達波測速，其雷達波為一扇形發射
    面，每次採證一張，以斜角45角發射，一旦車輛超速進入該
    雷達發射波範圍內，則其測量過程便開始啟動，若車輛超過
    設定速限，相機則同步以1/1000秒快門速度，自動拍攝採證
    其違規車輛，且本案之採證雷達測速儀甫於97年7月16日經
    經濟部標準檢驗局檢定合格等各節，業據台北市政府警察局
    松山分局於上開函文內說明綦詳，並有隨函檢附之經濟部標
    準檢驗局雷達測速儀檢定合格證書影本一份在卷可稽。可知
    ，本件違規行為確實係經精密科學儀器採證而來，有相當可
    信性，受處分人徒以駕駛人住在附近，明知該有測速照相，
    且年近六旬，不可能超速駕駛為詞提起本件異議，自不可採
    。至受處分人所指違規地點因前方發生車禍有交通管制，不
    可能開到近90公里之高速云云，惟受處分人所指違規地點前
    方有發生車禍而交通管制一節，並無提出任何證據以實其說
    ，且台北市政府警察局松山分局上開函文中亦說明已查該路
    段前方並無受處分人所指發生交通事故，有該函文一份可稽
    。而經本院檢視卷附採證照片，本案7670-BB號租賃小客車
    行經違規地點之前後左右車道，除其右方最外側車道有一排
    停放之車輛外，其前後左右均無任何車輛，復參以當時已是
    凌晨零時多之深夜時分，足認當時確實人車稀少，駕駛人因
    一時未察而有本件超速違規，並非不可能之事，受處分人所
    指有交通管制，車速不可能過快一節，亦難採信。又受處分
    人雖陳稱未收受雷達測速儀檢定合格證書，但有無收受雷達
    測速儀檢定合格證書與本案違規事實無涉，受處分人徒憑片
    面空言，否認上揭違規事實，本院自難採信。
五、綜上所述，本件受處分人所有租賃小客車於前揭時地確有上
    開超速行駛之違規行為，原處分機關依前揭道路交通管理處
    罰條例規定及違反道路交通管理事件統一裁罰基準表裁處受
    處分人1800元罰鍰，核無違誤，量罰亦屬妥適，本件異議為
    無理由，應予駁回。
據上論斷，應依道路交通案件處理辦法第19條，裁定如主文。
中    華    民    國    97    年    11    月    7    日
                              交通法庭法官  孫惠琳
以上正本證明與原本無異
如不服本裁定應於送達後5日內向本院提出抗告狀
                                書記官  郭錦賢
中    華    民    國    97    年    11    月    7    日


司法院資訊處製作；財團法人民間司法改革基金會備份。
